DIEGO SAGREDO

ACERCA DE

Soy una persona proactiva y responsable, me gusta el trabajo en equipo para poder aprender y enseñar, me gusta crecer con la empresa innovando y aportando ideas que impulsen el desarrollo de la misma. Soy una persona que no conoce los límites y considero que el ser Sordo no es impedimento para trabajar al mismo nivel que una persona Oyente.

HABILIDADES

- JAVASCRIPT
- GIT
- NODE.JS EXPRESS
- REDUX
- FIREBASE
- REACT NATIVE
- REACT.JS
- TYPESCRIPT
- BOOTSTRAP
- TAILWINDCSS
- MYSQL
- MONGODB

CONTACTO

• Email: dsagredog@gmail.com

Whatsapp: 930183607Linkedin: dsagredogdo

OBJETIVO:

Soy Frontend Developer (aunque también tengo incursiones en backend con Node-Express).

Tengo amplio manejo con React y React Native, ciclo de vida, manejo de estado y administración y creación de UI, actualmente profundizando más conocimientos en UI, Web Components y las magias del renderizado desde el lado del cliente. Me gusta mucho poder aportar desde la duda, la investigación, la imaginación y lo técnico, en el desarrollo de las soluciones, me gusta la experiencia de usuario y darle valor a las necesidades de un negocio, tengo una personalidad muy activa, me gusta el movimiento.

EXPERIENCIA:

BASE DOS LTDA.

JUN 2020 - SEP 2022 - INGENIERO DE SOFTWARE

- Desarrollo de aplicación mobile en Banco de Chile, utilizando frameworks como React Native, Redux, Hook, Flipper, Git, usando Jira como sistema de administración e integración con servicios REST.
- Aptitudes: Redux, Firebase, React Hook, Jira, ESLint, React Native, Javascript

APIUX TECNOLOGÍA

MAR 2019 - JUN 2020 - FRONTEND DEVELOPER

- Participación en un proyecto mobile de servicios empresariales para el Banco de Chile, desarrollo aplicación en Ionic 1x, AngularJS y consumo de servicios REST, comenzar en el desarrollo aplicación en React Native.
- · Aptitudes: AngujarJS, Ionic, React Native, Javascript

VISUALMENTE SPA

DIC 2016 - MAR 2019 - FRONTEND DEVELOPER

- Desarrollo y mantenimientos de proyectos realizados para importantes clientes. En su gran mayoría los proyectos combinan tecnologías utilizando SharePoint 2013
- Aptitudes: AngujarJS, Javascript, JQuery, Ajax, Bootstrap

SERVITECPC

ABR 2016 - OCT 2016 - WEB DEVELOPER

- Desarrollo y maquetación de webs en WordPress con Woocommerce.
- Aptitudes: Wordpress

FARMACIAS KNOP LTDA

OCT 2014 - ABR 2016 - SOPORTE INFORMATICO

 Realiza labores de soporte técnico en departamento de informática, sus funciones realizar soporte y mantención a Pc's y notebooks y a los puntos de ventas como también a impresoras, respaldo de información en servidores y actualización de aplicaciones y software a equipos y administración de servidores a través de escritorio remoto.

EDUGLOBAL

FEB 2014 - JUL 2014 - WEB DEVELOPER

- Desarrollo y mantención de temas Wordpress.
- Aptitudes: Wordpress

CUBO3 LTDA

ENE 2013 - DIC 2013 - PROGRAMADOR WEB

- Desarrollo web, diseño lógico y desarrollo de administradores de contenido a medida para páginas de diversos clientes.
- Aptitudes: PHP, JQuery, Javascript, MySQL

EDUCACIÓN:

INSTITUTO PROFESIONAL DE CHILE 2011 – 2013 TITULACIÓN OBTENIDA ANALISTA PROGRAMADOR COMPUTACIONAL

CERTIFICACIONES

2022 TypeScript: Tu completa guía y manual de mano, Udemy 2020 Introducción a React Native con React Navigation y Axios, Udemy 2019 Curso Intensivo de React.JS, Programador Chile 2018 Learn Bootstrap 4 Responsive Web Development, Udemy